臺灣屏東地方法院刑事判決　　　　　　　 93年度易字第665號
公　訴　人　臺灣屏東地方法院檢察署檢察官
被　　　告　丙○○　男　29歲.
上列被告因竊盜案件，經檢察官聲請簡易判決處刑（九十二年度
偵字第五七０三號），本院認不宜以簡易判決處刑，改依通常程
序審理，並裁定適用簡式審判程序，判決如下：
     主  文
丙○○共同連續行使偽造私文書，足以生損害於他人，處有期徒
刑陸月，如易科罰金，以參佰元折算壹日，偽造如附表所示之「
乙○○」署名伍枚均沒收。
     事  實  及  理  由
一、丙○○、乙○○為兄妹關係，彼此間具有家庭暴力防治法第
    3條第4款所定之家庭成員關係。丙○○意圖為自己不法之所
    有，於民國92年7月24日上午9時許，至其與乙○○共居之居
    處，即屏東市○○路417號，並進入該屋3樓乙○○之房間內
    ，徒手竊得乙○○所有、藏置於床底下之中國信託商業銀行
    股份有限公司（下稱中國信託銀行）卡號0000000000000000
    號信用卡1張，且旋即在同址內，於信用卡背面持卡人簽名
    欄中偽簽「乙○○」之署名1枚（已滅失，詳如後述），以
    偽為乙○○本人之簽名，作為乙○○與中國信託銀行已成立
    消費付款契約及乙○○為該卡使用人之意思表示，足以生損
    害於中國信託銀行暨財團法人聯合信用卡處理中心對於客戶
    管理之正確性及乙○○。丙○○於同日下午2時許，在同市
    ○○路188號家樂福賣場內，將上開信用卡交付予知情之丁○○、甲○○夫婦（均經判處有期徒刑4月，甲○○緩刑2年
    確定），並囑其等予以盜刷使用，丁○○、甲○○即與丙○○基於偽造文書以詐欺取財之概括犯意聯絡，先後於如附表
    所示之時間，持上開信用卡，分別在如附表所列特約商店先
    後3次行使刷卡消費，且於每次刷卡後，推由甲○○假冒乙○○名義偽造其如附表所示之署名於簽帳單上，而偽造乙○○名義確認消費金額之簽帳單私文書，持以行使交付與前開
    特約商店核對，均足生損害於中國信託銀行及依約與持卡人
    交易之特約商店確認持卡人身分之正確性，及乙○○，並使
    該等特約商店限於錯誤，誤以為係乙○○消費而交付所詐購
    之財物，計詐得相當於新台幣（下同）16974元價值之財物
    。丁○○、甲○○得手後，分交1500元予在該賣場外等候之
    丙○○。嗣因乙○○接獲中國信託銀行所寄交之信用卡消費
    明細暨收費收執表後，始悉前情，並對丙○○提出告訴。
二、右揭事實，業據被告丙○○於本院審理時坦承不諱，核與共
    犯丁○○、甲○○於警偵訊及本院審理時之供述，及告訴人
    乙○○於警偵訊中指述失竊信用卡並遭人冒名盜刷等經過情
    節相符，復有信用卡消費明細暨收費收執表影本2紙、信用
    卡簽帳單影本3紙及照片2張在卷可稽，堪認被告上開不利於
    己之自白，確與事實相符，應可採信，事證明確，被告犯行
    洵堪認定。
三、被告意圖不法所有，竊取乙○○所有之信用卡，核其所為係
    犯刑法第320條第1項竊盜罪。又按於信用卡背面持卡人欄簽
    名署押，乃表示該名義已與發卡銀行成立消費付款契約，及
    該卡使用人歸屬之意，形式觀之即足徵係該名義人所得依約
    使用之證明，應認係屬私文書；另在信用卡簽帳單顧客簽名
    欄偽簽持卡人之署押，表示其為消費服務，向發卡銀行簽帳
    之意，以作為特約商店經由收單銀行向發卡銀行請款之用，
    是以該簽帳單即具有請款單之性質，亦應屬私文書。是被告
    在前述信用卡背面持卡人簽名欄偽簽乙○○之署名1枚，並
    交由共犯丁○○、甲○○持以向如附表所示之特約商店行使
    ，以表彰為該信用卡使用人之意，所為均係犯刑法第216 條
    、第210條行使偽造私文書；而其在信用卡簽帳單顧客簽名
    欄偽簽如附表所示之署名，偽造乙○○確認消費金額之簽帳
    單，並持以交付予各特約商店，使各該特約商店陷於錯誤，
    計詐得相當於16974元價值之財物，核其所為均係犯刑法第
    216條、第210條之行使偽造私文書罪及同法第339條第1項詐
    欺取財罪。被告與乙○○為兄妹關係，為告訴人乙○○所述
    甚詳，被告對之犯上開各罪，均另構成家庭暴力防治法第2
    條第2項家庭暴力罪。被告偽造前開信用卡背面持卡人欄中
    之「乙○○」簽名1枚，及如附表所示之署名，係屬偽造私
    文書之部分行為，偽造後復持以行使，偽造私文書之低度行
    為為行使之高度行為所吸收，均不另論罪。被告與丁○○、
    甲○○間，就前述行使偽造私文書、詐欺取財部分（即盜刷
    部分），有犯意聯絡、行為分擔，均為共同正犯。被告先後
    多次行使偽造私文書及詐欺取財之犯行，均分別時間緊接，
    且犯罪構成要件相同，顯係基於概括之犯意而反覆為之，均
    應依連續犯之規定以一罪論，並各加重其刑。所犯上開連續
    行使偽造私文書、連續詐欺取財罪及竊盜罪間，互有方法、
    結果之牽連犯關係，應依刑法第55條規定，從一重之連續行
    使偽造私文書罪處斷。被告所犯竊盜及在信用卡背面持卡人
    欄中偽造「乙○○」簽名並持以行使部分，雖未據提起公訴
    ，惟此等部分，核與已起訴之部分，分有牽連犯、連續犯之
    裁判上一罪關係，為起訴效力所及，本院自應併予審理。爰
    審酌被告正值青年，猶不思依合法途徑取得財富，竟藉竊取
    其妹之信用卡，再予以冒名盜刷獲利之心態可議，惟念其於
    犯罪後坦承犯行，態度尚可，暨其冒名盜刷信用卡消費之金
    額及次數，冒名持用他人之信用卡，妨礙金融交易秩序之程
    度，及其為本案主謀，犯罪情節較重等一切情狀，量處如主
    文所示之刑，並諭知易科罰金之折算標準。
四、被告偽造如附表所示之「乙○○」署名5枚，雖未扣案，惟
    無證據證明業已滅失，應依刑法第219條規定，予以宣告沒
    收。又前述信用卡已經被告丟棄滅失，業據被告所述甚詳，
    且為公訴人所不爭執，參以被告僅於92年7月24日持以盜刷
    使用，為告訴人乙○○於92年9月30日警訊中所述甚詳，及
    犯罪者多有湮滅罪證，以防犯行外露之心態等情，被告上開
    所述，堪可採信。故該信用卡既已滅失，其背面持卡人欄中
    偽造之「乙○○」簽名1枚，當應亦已滅失，自無再依刑法
    第219條規定予以宣告沒收之必要。
據上論斷，應依刑事訴訟法第299條第1項前段、第273條之1第1
項，刑法第28條、第56條、第320條第1項、第216條、第210條、
第339條第1項、第55條、第41條第1項前段、第219條，罰金罰鍰
提高標準條例第1條前段、第2條，判決如主文。
本案經檢察官林津鋒到庭執行職務。
中 　華　　民　　國　    94 　　年　  4　　月　　6　　日
                 刑事第一庭 法  官  林世民
右正本證明與原本無異。
如不服本判決應於收受本判決送達後10日內向本院提出上訴書狀
，其未敘述上訴理由者，並得於提起上訴後10日內向本院補提理
由書狀（均須按他造當事人之人數附繕本）「切勿逕送上級法院
」
                             書記官  張儷薾
中 　華　　民　　國　    94 　　年　  4　　月　　6　　日
附錄論罪科刑法條：
中華民國刑法第210條
偽造、變造私文書，足以生損害於公眾或他人者，處5年以下有
期徒刑。
中華民國刑法第216條
行使第210條至第215條之文書者，依偽造、變造文書或登載不實
事項或使登載不實事項之規定處斷。
中華民國刑法第320條
意圖為自己或第三人不法之所有，而竊取他人之動產者，為竊盜
罪，處 5 年以下有期徒刑、拘役或 500 元以下罰金。
意圖為自己或第三人不法之利益，而竊佔他人之不動產者，依前
項之規定處斷。
前二項之未遂犯罰之。
中華民國刑法第339條
意圖為自己或第三人不法之所有，以詐術使人將本人或第三人之
物交付者，處5年以下有期徒刑、拘役或科或併科1000元以下罰
金。
以前項方法得財產上不法之利益或使第三人得之者，亦同。
前二項之未遂犯罰之。
